臺灣臺中地方法院刑事判決
111年度交簡上字第203號
上  訴  人  臺灣臺中地方檢察署檢察官
上  訴  人
即  被  告  王榮富



上列上訴人因被告犯公共危險案件，不服本院民國111年5月9日1
11年度交簡字第269號第一審簡易判決（聲請簡易判決案號：111
年度偵字第16263號），本院管轄第二審之合議庭判決如下：
    主    文
原判決撤銷。
王榮富駕駛動力交通工具而吐氣所含酒精濃度達每公升零點二五
毫克以上，累犯，處有期徒刑陸月，併科罰金新臺幣貳萬元，有
期徒刑如易科罰金，罰金如易服勞役，均以新臺幣壹仟元折算壹
日。
    犯罪事實
一、王榮富前因酒後駕車之公共危險案件，經本院以108年度沙
    交簡字第794號判處有期徒刑3月，併科罰金新臺幣3萬元確
    定，於民國109年7月22日執行完畢出監(有期徒刑部分執行
    期間為109年3月23日至109年6月22日，罰金刑部分易服勞役
    執行期間為109年6月23日至109年7月22日)。詎仍不知悔改
    ，復於111年3月1日12時許起至同日14時許止，在臺中市沙
    鹿區中華路某工地內，飲用含酒精成分之保力達後，竟不顧
    大眾通行之安全，仍於同日17時許，酒後騎乘車牌號碼000-
    000號普通重型機車上路。嗣於同日17時44分許，行經臺中
    市梧棲區文化路2段與大智路2段交岔路口時，為執行巡邏勤
    務之員警攔查，經警對其實施吐氣酒精濃度測試，測得其吐
    氣所含酒精濃度為每公升0.51毫克，而查悉上情。
二、案經臺中市政府警察局清水分局報告臺灣臺中地方檢察署檢
    察官偵查起訴。
    理    由
一、證據能力
　　本判決認定事實所引用之被告以外之人於審判外之言詞或書
    面證據等供述證據，公訴人、被告均未爭執證據能力，復經
    本庭審酌認該等證據之作成無違法、不當或顯不可信之情況
    ，依刑事訴訟法第159條之5規定，均有證據能力；又本案認
    定事實引用之卷內其餘非供述證據，並無證據證明係公務員
    違背法定程序取得，依同法第158條之4規定反面解釋，亦均
    有證據能力。
二、認定犯罪事實所憑之證據及理由
　　上揭犯罪事實，業據被告王榮富於警詢時、偵查中及本院審
    理時坦承不諱，且有道路交通事故當事人酒精測定紀錄表、
    員警職務報告書、臺中市政府警察局執行交通違規移置保管
    車輛收據影本、臺中市政府警察局舉發違反道路交通管理事
    件通知單影本在卷可憑，足認被告上開任意性自白核與事實
    相符，堪予採信。是本案事證明確，被告上開犯行洵堪認定
    ，應依法論罪科刑。
三、論罪科刑
(一)核被告王榮富所為，係犯係犯刑法第185條之3第1項第1款駕
    駛動力交通工具而吐氣所含酒精濃度達每公升0.25毫克以上
    之罪。
(二)被告前於109年6月22日受犯罪事實所載有期徒刑執行完畢，
    並於109年7月22日出監乙節，為被告所不否認(見本院卷P46
    )，並有檢察官提出之上開案判決書(本院卷P49至53)及臺灣
    高等法院被告前案紀錄表附卷可佐，是被告於上開有期徒刑
    執行完畢後，5年內故意再犯本案有期徒刑以上之罪，為累
    犯，又上開案件與本案同為酒後駕車之公共危險案件，可見
    被告於受上開案件處罰後再犯本案，有刑罰反應力薄弱情形
    ，並具特別惡性，自應依刑法第47條第1項規定加重其刑。
(三)爰以被告之責任為基礎，審酌：1.被告除上開構成累犯案件
    外，於102年間及110年間各有1次酒後駕車之公共危險案件
    ，並經法院分別判處罰金9萬元(已執畢)、有期徒刑6月(尚
    未執畢)確定之情，有臺灣高等法院被告前案紀錄表在卷可
    考。2.被告於酒後騎乘普通重型機車上路，並經測得呼氣酒
    精濃度為每公升0.51毫克，法治觀念淡薄，漠視用路人安全
    ，危害交通秩序，行為殊值非難。3.被告坦承犯行之犯後態
    度。4.被告自陳之家庭經濟狀況、智識程度（見本院卷P47
    ）暨其前案刑度、本案與前案犯罪情節差異、再犯本案之時
    間間隔等一切情狀，量處如主文所示之刑，併諭知有期徒刑
    易科罰金、罰金易服勞役之折算標準，以示懲戒。
(三)原審以被告上開犯行事證明確，予以論罪科刑，固非無見。
    惟:
　1.按刑事訴訟法第163條第2項前段所謂法院「得」依職權調查
    證據，就被告有無累犯之事實以言，係指法院就檢察官所提
    出之證據資料，經踐行調查程序，認仍不足以證明被告有累
    犯之事實，而經曉諭檢察官聲請調查證據後，仍陷於真偽不
    明之際，法院得視個案情節為補充性之調查者而言，俾落實
    本條規定所宣示「當事人舉證先行原則、法院職權調查為輔
    」之證據調查模式的理念(最高法院110年度台上大字第5660
    號判決意旨參照)。查本案係由檢察官以起訴方式訴追，並
    於起訴書中提及被告構成累犯及應依累犯規定加重其刑，是
    在此當事人即檢察官以起訴方式追訴，認應以通常審理程度
    踐行調查程序情形下，倘認當事人對於否構成累犯乙事尚有
    爭執，且檢察官所為舉證(刑案資料查註紀錄表等)不足證明
    構成累犯，自應以一定方式曉諭檢察官是否補證或聲請調查
    證據，且如認檢察官所為舉證不足證明被告構成累犯，亦應
    於判決中說明不構成累犯理由，否則亦有已受請求而未就請
    求是否可採加以說明之判決未備理由情形，然原審就檢察官
    起訴請求判處累犯乙事，除未以一定方式曉諭檢察官是否補
    證或聲請調查證據外，於判決中亦未說明累犯請求是否可採
    之理由，自非妥適，是檢察官以原審判決未論及累犯為由，
    提起上訴，請求撤銷改判，應屬有據。 
　2.按「科刑時應以行為人之責任為基礎，並審酌一切情狀，尤
    應注意下列事項，為科刑輕重之標準：一、犯罪之動機、目
    的。二、犯罪時所受之刺激。三、犯罪之手段。四、犯罪行
    為人之生活狀況。五、犯罪行為人之品行。六、犯罪行為人
    之智識程度。七、犯罪行為人與被害人之關係。八、犯罪行
    為人違反義務之程度。九、犯罪所生之危險或損害。十、犯
    罪後之態度。」，刑法第57條定有明文。是依刑法第57條規
    定，量刑時雖應考量被告之品行(如過往前科素行含再犯次
    數、前案刑度等)，但亦應考量被告之犯行手段、違反義務
    程度、所生危險或損害等個案犯罪情節，以使罪刑與行為責
    任相當，且於犯同一罪質之前案後，再犯本案，仍應考量本
    案與前案犯行情節之差異，非謂單憑過往前科素行，本案刑
    度即應高前案刑度一定相當程度，是依被告本案犯行酒後騎
    乘機車上路，為警測得呼氣酒精濃度為每公升0.51毫克之犯
    罪情節，與前案犯行情節之差異，及過往前科素行等一切情
    狀，原審所科刑度亦有過重情形，因此，被告以原審量刑過
    重為由，提起上訴，請求撤銷改判，亦屬有據。
　3.綜上，原審判決有上開可議之處而無法維持，應由本院予以
    撤銷改判。
據上論斷，應依刑事訴訟法第455條之1第1項、第3項、第369條
第1項前段、第364條、第299條第1項前段，刑法185條之3第1項
第1款、第47條第1項、第41條第1項前段、第42條第3項前段，刑
法施行法第1條之1第1項，判決如主文。
本案經檢察官蔣志祥提起公訴，檢察官林卓儀到庭執行職務。
中　　華　　民　　國　　111 　年　　8 　　月　  10　　日
                  刑事第二庭  審判長法  官  陳淑芳
　　　　　　　　　                  法  官  徐煥淵
　　　　　　　　　                  法  官  王振佑
以上正本證明與原本無異。
不得上訴。

                                    書記官  王淑燕
中　　華　　民　　國　　111 　年　　8 　　月　　10　　日
附錄論罪科刑法條:
刑法第185條之3
駕駛動力交通工具而有下列情形之一者，處3年以下有期徒刑，
得併科30萬元以下罰金：
一、吐氣所含酒精濃度達每公升零點二五毫克或血液中酒精濃度
    達百分之零點零五以上。
二、有前款以外之其他情事足認服用酒類或其他相類之物，致不
    能安全駕駛。
三、服用毒品、麻醉藥品或其他相類之物，致不能安全駕駛。
因而致人於死者，處3年以上10年以下有期徒刑，得併科2百萬元
以下罰金；致重傷者，處1年以上7年以下有期徒刑，得併科1百
萬元以下罰金。
曾犯本條或陸海空軍刑法第54條之罪，經有罪判決確定或經緩起
訴處分確定，於10年內再犯第1項之罪因而致人於死者，處無期
徒刑或5年以上有期徒刑，得併科3百萬元以下罰金；致重傷者，
處3年以上十年以下有期徒刑，得併科2百萬元以下罰金。